

+34 652 30 99 87

Leocanogomez00@outlook.com

C/Villar 2 1, Alhendín, Granada

Perfil Profesional

Soy un chico joven, dinámico y autodidacta, me encantan las tecnologías. Mi principal pasión es la informática donde destaco como DevSecOps.

Actualmente tengo un GM en sistemas microinformáticos y un GS en desarrollo de aplicaciones multiplataforma.

Puedo programar con soltura en los siguientes lenguajes de programación: Java, JavaScript, SQL, PHP, HTML, CSS, Python. Pero me adapto muy rápido a cualquier lenguaje. Tengo experiencia en lógica de programación. En cuanto a redes puedo montar todo tipo de servidores como: DNS, Proxy, Active Directory, VPN, etc... Conozco los SO a la perfección, como por ejemplo Linux, Windows y MacOS junto con su paquete ofimático. Cuento con nociones en ciberseguridad y experiencia como DevOps, también participo en el debugging de la aquitectura de la aplicación Delta V10 de Naturgy.

Certificados —

Certificados

https://github.com/xHavckedx /Portfolio/tree/main/docs/Cer tificados

Carnet de conducir B

Atención al cliente

LEO GÓMEZ CANO

AWS DevOps Engineer

Experiencia Laboral -

Naturgy **Software Architect**

Junio 2022 - actualidad

- AWS
- Java
- PowerBuilder
- Debugging de la arquitectura de la aplicación Delta v10

Experis España

Mayo 2022 - actualidad

DevOps Engineer/Consultant

- Integración continua
- Entrega continua
- Microservicios
- Infraestructura como código
- Monitoreo y registro
- · Comunicación y colaboración

Educación

IFP - Grado Superior

2021 - 2023

Desarrollo de aplicaciones multiplataforma

Programación Java, C++, orientado a aplicaciones, también html, css, SQL, GUI.

Bemen-3 - Grado Medio

2019 - 2021

Sistemas microinformáticos y redes

Sistemas, sistemas operativos, redes, servidores, hardware, software, reparaciones, wordpress.

Idiomas

Español

Nativo

Inglés

Intermedio

Habilidades -

Python

Maven

Java

Docker

MySQL

RH OpenShift

Kubernetes

Git

Ansible

AWS

Jenkins

JUnit